【裁判字號】    99,裁,929
【裁判日期】    990422
【裁判案由】    平均地權條例
【裁判全文】
最  高  行  政  法  院  裁  定
                                       99年度裁字第929號
聲  請  人  甲○○
上列聲請人因與相對人高雄縣政府間平均地權條例事件，對於中
華民國98年10月22日本院98年度裁字第2493號裁定，聲請再審，
本院裁定如下：
    主  文
再審之聲請駁回。
再審訴訟費用由聲請人負擔。
    理  由
一、按對於終審法院之裁定有所不服，除合於法定再審原因得聲
    請再審外，不容以其他之方法聲明不服，故不服終審法院之
    裁定而未以聲請再審之程序為之者，仍應視其為再審之聲請
    ，而依聲請再審程序調查裁判。本件聲請人提出再審狀對於
    本院確定裁定聲明不服，依上說明，仍應視其為再審之聲請
    ，而依聲請再審程序裁判。次按對於確定裁定聲請再審，應
    依行政訴訟法第283條準用同法第277條第1項第4款之規定表
    明再審理由，此為必須具備之程式。所謂表明再審理由，必
    須指明確定裁定有如何合於行政訴訟法第273條所定再審事
    由之具體情事，始為相當。倘僅泛言有再審事由而無具體情
    事者，仍難謂已合法表明再審理由，所為再審之聲請，即屬
    不合法。如未表明再審理由，法院無庸命其補正。
二、本件聲請人主張本院98年度裁字第2493號確定裁定（下稱原
    裁定）有行政訴訟法第273條第1項第1款所定再審事由，對
    之聲請再審，意旨略謂：聲請人之父於民國39年間起原向訴
    外人高雄縣鳳山市公所（下稱鳳山市公所）承租高雄縣鳳山
    市○○段1348-2地號土地（下稱系爭土地），嗣系爭土地管
    理者鳳山市公所為提供相對人進行曹公圳復育整治工程，以
    97年11月20日鳳市財字第0970049513號函終止租約，並將系
    爭土地撥用予相對人。相對人雖因土地法第26條規定之疏漏
    ，不需層請行政院核准撥用，即可使用系爭土地，惟依據平
    均地權條例第11條第3項及同條例施行細則第9條第2項規定
    之立法目的在於保護公有耕地之承租人，以及最高法院79年
    5月29日第2次民事庭會議(二)之見解：「按民事法律所未設
    之規定，苟非立法有意的不予規定，即屬立法時之疏漏或嗣
    後情事變更形成之立法不備，法官有義務探求規範之目的，
    依民法第1條立法之授權，援用習慣或法理為之補充解釋」
    ，本件自得類推適用平均地權條例第11條第3項及同條例施
    行細則第9條第2項規定，請求相對人補償。經核其聲請狀內
    表明之再審理由，無非說明其對於前訴訟程序確定裁判不服
    之理由，而對於原裁定究有如何合於行政訴訟法第273條第1
    項第1款規定之具體情事，則未據敘明，依上開規定及說明
    ，其聲請自非合法。
三、據上論結，本件聲請為不合法。依行政訴訟法第283條、第
    278條第1項、第104條、民事訴訟法第95條、第78條，裁定
    如主文。
中    華    民    國    99    年    4     月    22    日
                    最高行政法院第六庭
                        審判長法官  吳  明  鴻
                              法官  鄭  小  康
                              法官  侯  東  昇
                              法官  劉  介  中
                              法官  黃  秋  鴻
以  上  正  本  證  明  與  原  本  無  異
中    華    民    國    99    年    4     月    23    日
                              書記官  伍  榮  陞


司法院資訊處製作；財團法人民間司法改革基金會備份。
